臺灣臺北地方法院交通事件裁定　　　　 94年度交聲字第607號
原處分機關　臺北市交通事件裁決所
異　議　人
即受處分人　甲○○
上列受處分人因違反道路交通管理處罰條例案件，對於臺北市交
通事件裁決所94年6 月10日所為之處分（原處分案號：北市裁二
字第裁22-1A0000000號），聲明異議，本院裁定如下：
    主  文
異議駁回。
    理  由
一、按汽車駕駛人停車時，有在道路收費停車處所停車，不依規
    定繳費者，處新臺幣（下同）600元以上1,200元以下罰鍰，
    道路交通管理處罰條例第56條第 1項第11款定有明文。又違
    反道路交通管理事件行為人，未依規定自動繳納罰鍰，或未
    依規定到案聽候裁決，處罰機關應於2 個月內依基準表逕行
    裁決之；而在道路收費停車處所停車，不依規定繳費者，若
    逾越應到案期限30日以上，繳納罰鍰或逕行裁決處罰者，其
    統一裁罰基準為1,200 元，違反道路交通管理事件統一裁罰
    基準及處理細則第44條第1 項及違反道路交通管理事件統一
    裁罰基準表亦定有明文。
二、原處分意旨略以：異議人即受處分人甲○○於民國93年12月
    24日15時39分，將其所有之車牌號碼1329-DQ 號自用小客車
    停放於臺北市○○街公有收費停車場，而未依規定繳費，經
    臺北市停車管理處逕行舉發有「在道路收費停車處所停車不
    依規定繳費」之違規行為，乃依道路交通管理處罰條例第56
    條第1 項第11款及違反道路交通管理事件統一裁罰基準及處
    理細則第44條第1項規定裁處1,200元。
三、異議意旨略以：受處分人未收到停車費單據，且受處分人本
    人亦未收到舉發通知單，因上網查詢另一張舉發通知單，才
    知悉有本件之違規，但已逾期，且1,200 元之罰鍰比違規停
    車之罰鍰還要重，不合理。受處分人並非不願意繳交停車費
    ，只是未收到上述之停車收費單及舉發通知單等語。
四、惟查：
  (一)受處分人有於上述時、地停車之事實，為受處分人所不否認
    ，且有臺北市停車管理處94年4月25日北市停四字第0943296
    4800號函、臺北市政府交通局北市交停字第IA0000000 號舉
    發通知單影本在卷可稽。
  (二)按地方主管機關因應停車之需要，得視道路交通狀況設置路
    邊停車場，並得向使用者收取停車費；地方主管機關應於路
    邊停車場開放使用前，將設置地點、停車種類、收費方式、
    費率及其他事項公告週知，停車場法第12條第1 項、第13條
    分別定有明文。而公有停車場與使用者間之關係，係行政機
    關就公法上具體事件所為之決定或其他公權力措施，而對可
    得確定之多數相對人或物為客體直接發生法律效果之單方行
    政行為，亦即行政程序法上所稱之一般處分。參諸行政程序
    法第100條第2項規定：「一般處分之送達，得以公告或刊登
    政府公報或新聞紙代替之。」是公有收費停車場所公告之停
    車繳費費率、收取方式及使用者之洽詢義務等一般處分之內
    容，應於公告時即生與送達同一效力。本件受處分人所停車
    之臺北市○○街公有收費停車場，係經地方主管機關即臺北
    市停車管理處依法設置以人工計時收費之停車場，且該停車
    管理處已依行政程序法第100 條及停車場法第13條規定，於
    政府公報、里長辦公室公告，且於收費路段均設有收費時間
    、費率、未見單須查詢及查詢電話，以及未依法繳費依道路
    交通管理處罰條例之公告牌，明確告知駕駛人停車離場時如
    未見補繳單，請於繳費期限內，利用查詢電話查詢補繳，有
    該處94年4月25日北市停四字第09432964800號函在卷可稽，
    足見就停車有關收費、舉發等特別規定所為之一般處分，已
    經合法送達、生效。況臺北市停車管理處設置以人工計時收
    費之路邊停車場，道路地面通常均劃置白色停車格，以示收
    費範圍，且於一定區域範圍內通常亦均設置停車收費事項之
    相關告示牌。受處分人使用該公有收費停車場，自應按上揭
    規定及公告內容，依（補）繳費通知單繳費，或事後不待送
    達（補）繳費通知單，自行於寬限之時間內主動查詢補繳費
    ，否則原處分機關自得依道路交通管理處罰條例第56條第1
    項第11款規定予以處罰，受處分人不得以未收受繳費通知單
    而卸免其停車後應繳費之義務。
  (三)又受處分人於94年1月間係住在臺北市○○區○○街82之1號
    2樓其父親呂日富戶內，至94年5月27日始遷移至新竹縣竹北
    市○○○路35號5 樓之情，此有全戶戶籍資料查詢結果列印
    資料1 份在卷可憑，再者，本件臺北市政府交通局北市交停
    字第IA0000000號舉發通知單，業於94年1月24日以編號0276
    57號掛號郵件寄送受處分人當時之上開同安街地址，並經其
    同居之直系血親即父親呂日富蓋章簽收之情，亦有掛號郵件
    簽收投遞清單、中華民國郵政大宗掛號函件收受聯及前開臺
    北市停車管理處94年4 月25日附卷可證，堪認本件舉發通知
    單在到案日期即94年2 月17日前，即合法送達受處分人甚明
    。
五、綜上所述，受處分人所有前開車號自用小客車停車時，確有
    在道路收費停車處所停車，不依規定繳費之違規行為，從而
    原處分機關乃依前揭道路交通管理處罰條例第56條第1 項第
    11款及違反道路交通管理事件統一裁罰標準表之規定裁處受
    處分人罰鍰1,200 元，核無違誤，本件聲明異議為無理由，
    應予駁回。
六、又雖道路交通管理處罰條例第56條於94年2月5日經總統以華
    總1義字第09400017731號令修正公布，並於前開條文第2 項
    內規定：「汽車駕駛人在道路收費停車處所停車，未依規定
　　繳費，主管機關應書面通知駕駛人於七日內補繳，並收取必
　  要之工本費用，逾期再不繳納，處新臺幣三百元罰鍰。」，
    惟前開修正條文之施行日期，行政院於94年7月5日以院臺交
    字第0940029286號令發布定自94年9月1日施行，故本院尚須
    依修正前之規定為裁定，併予敘明。
七、據上論斷，應依道路交通案件處理辦法第19條，裁定如主文
    。
中　　華　　民　　國　　94　　年　　7 　　月　　29　　日
                  交通法庭法　官　賴秀蘭
以上正本證明與原本無異。
如不服本裁定應於送達後5日內向本院提出抗告狀。
 　　                     書記官　陳惠娟
中　　華　　民　　國　　94　　年　　8　　 月　　4 　　日
